臺灣士林地方法院民事簡易判決
                                  111年度士簡字第671號
原      告  林武賢  
            林瑞祥  
共      同
訴訟代理人  郭佩佩律師
被      告  王守宏  


上列當事人間侵權行為損害賠償事件，本院於民國111年7月7日
言詞辯論終結，本院判決如下：
    主  文
被告應給付原告新臺幣玖萬伍仟壹佰玖拾參元，及自民國一百一
十一年五月三十一日起至清償日止，按年息百分之五計算之利息
。
原告其餘之訴駁回。
訴訟費用新臺幣壹仟貳佰貳拾元，其中新臺幣壹仟零貳拾捌元由
被告負擔，餘由原告負擔。
本判決原告勝訴部分得假執行。
原告其餘假執行之聲請駁回。
    事實及理由要領
一、被告經合法通知，未於言詞辯論期日到場，且無民事訴訟法
    第386條所列各款情事，爰依原告之聲請，由其一造辯論而
    為判決。
二、原告起訴主張：被告於民國111年2月2日上午11時10分許駕
    駛車牌號碼0000-00號自用小客車（下稱A車），行經臺北市
    承德路7段與公館路口時，本應與前車間保持隨時可以煞停
    之距離，且應注意車前車前狀況及兩車並行之間隔，並隨時
    採取必要之安全措施，而依當時情形又無不能注意之情事，
    被告竟疏未注意，而自後方撞擊（下稱系爭事故）由原告甲
    ○○向訴外人誠運小客車租賃有限公司（下稱誠運租賃公司）
    承租而由原告乙○○駕駛之車牌號碼000-0000號車（下稱B車
    ），致B車受有損害，訴外人誠運租賃公司向原告請求B車維
    修費用新臺幣（下同）68000元、車價減損3萬元、營業損失
    15日計15000元，共計113000元，原告業已支付完畢，而被
    告事後拒不賠償，嗣訴外人誠運租賃公司已將系爭事故所生
    之損害賠償請求權讓與原告，爰依侵權行為損害賠償及債權
    讓與之法律關係提起本件訴訟，並聲明被告應給付原告1130
    00元，及自起訴狀繕本送達翌日起至清償日止，按年息百分
    之五計算之利息，且願供擔保，請准宣告假執行。
三、得心證之理由:
　㈠按因故意或過失，不法侵害他人之權利者，負損害賠償責任
    ；又汽車、機車或其他非依軌道行駛之動力車輛，在使用中
    加損害於他人者，駕駛人應賠償因此所生之損害；又不法毀
    損他人之物者，被害人得請求其物因毀損所減少之價額，民
    法第184條第1項前段、第191條之2、第196條分別定有明文
    。次按，物被毀損時，被害人除得依民法第196條請求賠償
    外，並不排除民法第213條至第215條之適用；另依民法第19
    6條請求賠償物被毀損所減少之價額，得以修復費用為估定
    之標準，但以必要者為限（例如：修理材料以新品換舊品，
    應予折舊），最高法院77年度第9次民事庭會議決議參照。
    查原告主張之事實，業據其提出與其所述相符之道路交通事
    故現場圖、誠運小客車租賃有限公司租車單、估價單、臺中
    市中古汽車同業公會、免用統一發票收據、臺北市政府警察
    局道路交通事故初步分析研判表、誠運小客車租賃有限公司
    車輛出租約定契約書、債權讓與同意書等影本為證，並有本
    院依職權向臺北市政府警察局調取之道路交通事故現場圖、
    A3類道路交通事故調查紀錄表、當事人登記聯單、現場照片
    等肇事資料在卷可稽，且有本院依職權調查之公路監理電子
    閘門查詢資料及弘利汽車修配廠出具之民事陳報狀附卷可稽
    ，而被告經合法通知，無正當理由而未於言詞辯論期日到場
    爭執，復未提出書狀為任何具體的聲明及陳述，本院審酌上
    開證據，應堪信原告之主張為真實。是原告依侵權行為之法
    律關係，請求被告負損害賠償責任，於法當屬有據。
　㈡茲就原告主張之各項損害賠償請求有無理由，判斷如下：
　⒈車輛維修費用部分：
　　原告主張業已支出B車修復費用68000元，雖有上開免用統一
    發票收據為據，而估價單所載維修費用為68700元（其中工
    資費用：48700元、零件費用：20000元），然原告所租賃之
    上開車輛係107年5月出廠，此有公路監理電子閘門車籍資料
    查詢結果附卷可稽，且前開車輛修復之費用包括零件20000
    元，衡以本件車輛有關零件部分之修復，既以新零件更換被
    損害之舊零件，則在計算損害賠償額時，自應將零件折舊部
    分予以扣除，而依行政院所發佈之固定資產耐用年數表及固
    定資產折舊率表，運輸業用客車之耐用年數為4年，依定率
    遞減法每年折舊千分之438，惟折舊累積總和不得超過該資
    產成本原額之十分之九，參酌營利事業所得稅查核準則第95
    條第6項規定：「固定資產提列折舊採用平均法、定率遞減
    法或年數合計法者，以1年為計算單位，其使用期間未滿1年
    者，按實際使用之月數相當於全年之比例計算之，不滿1月
    者，以1月計」，則B車自出廠日至發生本件交通事故之日即
    111年2月2日止，已使用逾4年，則就B車輛之更換零件部分
    所得請求被告賠償之範圍，扣除折舊後之費用估定為2000元
    （計算方式詳如附表），加上其餘非屬零件之工資費用4870
    0元，合計原告得向被告請求之車輛修復費用應為50700元（
    即2000＋48700＝50700）。又依前開估價單及免用統一發票收
    據所示，估價單所載維修費用工程總金額為68700元，而原
    告實際支出金額為68000元，則就被告應賠償之維修費用金
    額自應依上開折讓比例（計算式：68000÷68700＝0.99)計算
    為50193元（計算式：50700×0.99＝50193）。
　⒉車價減損部分：
　　按損害賠償之目的在於填補所生之損害，其應回復者，係損
    害事故發生前之應有狀態，自應將事故發生後之變動狀況悉
    數考量在內，故於物被毀損時，被害人除得請求修補或賠償
    修復費用，以填補技術性貶值之損失而回復物之物理性原狀
    外，就其物因毀損所減少之交易價值，亦得請求賠償，以填
    補交易性貶值之損失而回復物之價值性原狀（最高法院93年
    度台上字第381號判決意旨參照）。查原告主張B車因系爭事
    故而致其交易價值減損30000元，業已賠付訴外人誠運租賃
    公司3萬元乙情，業據其提出臺中市中古汽車商業同業公會
    民國111年2月17日中市中古汽車會字第18號函及前開免用統
    一發票收據為證，而依前開臺中市中古汽車商業同業公會該
    函文所載：「說明：……二、案經本會鑑定：車號000-0000租
    賃小客車該車於111年2月間正常車況下車行之收購價約值新
    台幣：參拾貳萬至參拾肆萬元整。事故修復後約值新台幣：
    貳拾捌萬至參拾萬元整。」等內容，可認B車經修復後仍因
    系爭事故致有交易價值減損4萬元之損害，是原告請求被告
    應賠償B車因本件事故受損經修復後所減少之交易價值3萬元
    ，尚屬有據。
　⒊營業損失部分：
　　又損害賠償，除法律另有規定或契約另有訂定外，應以填補
     債權人所受損害及所失利益為限；又依通常情形，或依已
    定之計劃、設備或其他特別情事，可得預期之利益，視為所
    失利益，民法第216條第1項、第2項定有明文。另民法第216
    條第1項所謂所受損害，即現存財產因損害事實之發生而被
    減少，屬於積極的損害。所謂所失利益，即新財產之取得，
    因損害事實之發生而受妨害，屬於消極的損害，最高法院48
    年度台上字第1934號判決意旨可資參照。查原告主張B車受
    損維修期間15日，並業已給付訴外人誠運租賃公司營業損失
    計15000元等語，業據其提出前開免用統一發票收據為證，
    而依弘利汽車修配廠函覆詢之內容所示，B車係於111年2月7
    日入廠維修，迄至111年2月24日維修完成交車，且依前開租
    車單所載B車每日租金為1400元，則以上開金額計算營業損
    失之結果，原告所為此部分之請求，亦屬有據。
　綜上，本件原告主張因系爭事故所得請求之損害賠償金額計為
  95193元（計算式：50193＋30000＋15000=95193）。
　㈢又給付無確定期限者，債務人於債權人得請求給付時，經其
    催告而未為給付，自受催告時起，負遲延責任；其經債權人
    起訴而送達訴狀，或依督促程序送達支付命令，或為其他相
    類之行為者，與催告有同一之效力；又遲延之債務，以支付
    金錢為標的者，債權人得請求依法定利率計算之遲延利息；
    又應付利息之債務，其利率未經約定，亦無法律可據者，週
    年利率為百分之五，民法第229條第2項、第233條第1項前段
    、第203條分別定有明文。查本件請求被告給付侵權行為損
    害賠償事件，未經原告舉證證明定有期限，應認屬未定期限
    債務，依上開規定，被告應自受催告時起始負遲延責任，而
    本件起訴狀繕本，業於111年5月10日公示送達於被告，此有
    送達證書附卷可參，是原告就上揭所得請求之金額，尚得請
    求自起訴狀繕本公示送達生效之翌日即111年5月31日起至清
    償日止，按年息百分之五計算之利息。從而，原告依上開法
    律關係，求為判決如主文第1項所示，為有理由，應予准許
    ，逾此範圍之請求，為無理由，應予駁回。
四、本件係就民事訴訟法第427條第1項適用簡易程序所為被告部
    分敗訴之判決，依同法第389條第1項第3款規定，應依職權
    就原告勝訴部分宣告假執行，並依同法第79條之規定職權確
    定訴訟費用額為1220元（第一審裁判費），其中1028元應由
    被告負擔，餘由原告負擔。又原告所為宣告假執行之聲請，
    僅在促使法院為此職權之行使，本院自不受其拘束，仍應逕
    依職權宣告假執行，然本件既已依職權宣告假執行，自無再
    命原告提供擔保之必要。至原告之訴經駁回部分，其假執行
    之聲請即失所附麗，應併予駁回。
中　　華　　民　　國　　111 　年　　7 　　月　　28　　日
                  士林簡易庭  法  官  黃雅君
　　　　　　　　　
以上正本係照原本作成。　　　　　　　　　
如不服本判決，應於判決送達後20日內，向本院提出上訴狀並應
記載上訴理由，如於本判決宣示後送達前提起上訴者，應於判決
送達後20日內補提上訴理由書（須附繕本）。
中　　華　　民　　國　　111 　年　　7 　　月　　28　　日
                              書記官  吳俊明
　　　　　　　　　　　　　　　
附表

折舊時間           金額
第1年折舊值        20,000×0.438=8,760
第1年折舊後價值    20,000-8,760=11,240
第2年折舊值        11,240×0.438=4,923
第2年折舊後價值    11,240-4,923=6,317
第3年折舊值        6,317×0.438=2,767
第3年折舊後價值    6,317-2,767=3,550
第4年折舊值        3,550×0.438=1,555
第4年折舊後價值    3,550-1,555=1,995

註：折舊累積總和不得超過該資產成本原額之十分之九。